【裁判字號】    98,上訴,4821
【裁判日期】    981210
【裁判案由】    毒品危害防制條例
【裁判全文】
臺灣高等法院刑事判決                98年度上訴字第4821號
上  訴  人
即  被  告  甲○○
上列上訴人因毒品危害防制條例案件，不服臺灣臺北地方法院九
十八年度訴字第一五一四號，中華民國九十八年十月三十日第一
審判決（起訴案號：臺灣臺北地方法院檢察署九十八年度毒偵字
第一三一一號，嗣於原審準備程序進行中，被告就被訴事實為有
罪之陳述，經原審告知簡式審判程序意旨，並聽取當事人之意見
後，原審合議裁定依簡式審判程序進行），提起上訴，本院判決
如下：
    主  文
上訴駁回。
    理  由
一、按不服地方法院之第一審判決而上訴者，應向管轄第二審之
    高等法院為之。上訴書狀應敘述具體理由。上訴書狀未敘述
    上訴理由者，應於上訴期間屆滿後二十日內補提理由書於原
    審法院，逾期未補提者，原審法院應定期間先命補正。第二
    審法院認為上訴書狀未敘述理由或上訴有第三百六十二條前
    段之情形者，應以判決駁回之。但其情形可以補正而未經原
    審法院命其補正者，審判長應定期間先命補正。刑事訴訟法
    第三百六十一條、第三百六十七條，分別定有明文。所謂不
    服第一審判決之具體理由，必係依據卷內既有訴訟資料或提
    出新事證，指摘或表明第一審判決有何採證認事、用法或量
    刑等足以影響判決本旨之不當或違法，而構成應予撤銷之具
    體事由，始克當之（例如：依憑證據法則具體指出所採證據
    何以不具證據能力，或依憑卷證資料，明確指出所為證據證
    明力之判斷如何違背經驗、論理法則）；倘僅泛言原判決認
    定事實錯誤、違背法令、量刑失之過重或輕縱，而未依上揭
    意旨指出具體事由，或形式上雖已指出具體事由，然該事由
    縱使屬實，亦不足以認為原判決有何不當或違法者（例如：
    對不具有調查必要性之證據，法院未依聲請調查亦未說明理
    由，或援用證據不當，但除去該證據仍應為同一事實之認定
    ），皆難謂係具體理由，俾與第二審上訴制度旨在請求第二
    審法院撤銷、變更第一審不當或違法之判決，以實現個案救
    濟之立法目的相契合，並節制濫行上訴（最高法院九十七年
    度台上字第八九二號判決參照）。是以上訴人之上訴書狀或
    補提之上訴理由書，雖有敘述上訴理由，惟並未具體敘述第
    一審判決有上述違法、不當情形，即與未敘述具體理由無異
    ，其所為上訴，即不符合上訴之法定要件。
二、經查：原判決依上訴人即被告甲○○於原審之自白（詳原審
    卷第二九頁背面：「（問：對於檢察官所起訴之犯罪事實有
    無意見？）我承認犯罪，我有施用毒品。」等語、同卷第三
    二頁背面稱：「（問：你還記不記得何時施用毒品海洛因的
    ？）被查獲前幾天．．．（問：施用的地點？）在我家。（
    問：你是用什麼方式施用毒品的？）注射方式。．．（問：
    你注射的針筒現在在哪裡？）我丟掉了，丟在垃圾筒裡面。
    」等語），因而以被告所犯並非死刑、無期徒刑或最輕本刑
    為三年以上有期徒刑之罪，且就被訴事實為有罪之陳述，經
    告告知簡式審判程式之旨，並聽取公訴人、被告之意見後，
    裁定由受命法官獨任進行簡式審判程式，並依被告於原審之
    自白，且被告甲○○經警查獲後所採集之尿液，經送請檢驗
    之結果，確呈嗎啡陽性反應，有臺灣尖端先進生技醫藥股份
    有限公司九十八年四月二十九日出具之濫用藥物檢驗報告（
    詳臺灣臺北地方法院檢察署九十八年度毒偵字第一三一一號
    卷第五四頁）附卷可稽，認定被告甲○○確有於民國九十八
    年四月二十日在臺北市政府警察局中山分局接受採尿前回溯
    二十六小時內之某時，在不詳地點，施用海洛因一次之犯行
    無訛，核其所為，係犯毒品危害防制條例第十條第一項之施
    用第一級毒品罪。其施用海洛因前後持有海洛因之低度行為
    ，應為施用海洛因之高度行為所吸收，不另論罪。又被告甲
    ○○前曾因施用第一級毒品罪，經臺灣臺北地方法院於九十
    五年十二月二十二日以九十五年度簡字第三九二四號刑事簡
    易判決判處有期徒刑六月，如易科罰金以新臺幣一千元折算
    一日，再經該院於九十六年七月十六日以九十六年度聲減字
    第一七七號裁定減為有期徒刑三月，如易科罰金以新臺幣一
    千元折算一日，而於九十六年四月十日入監起算其刑期，迄
    九十六年七月十六日因徒刑執行完畢出監等情，有被告甲○
    ○臺灣臺北地方法院檢察署刑案資料查註紀錄表及臺灣高等
    法院被告全國前案紀錄表各一份在卷可稽，被告甲○○前曾
    受有期徒刑執行完畢後，五年內故意再犯本件最重本刑有期
    徒刑以上之罪，為累犯，應依刑法第四十七條第一項之規定
    加重其刑。並審酌被告甲○○前有犯罪前科，又非法施用第
    一級毒品海洛因，對於個人身心戕害甚鉅，惟於原審審理時
    尚能坦承犯行，對檢察官求處刑度之刑亦衷心表示誠服，顯
    有悛悔之意暨其施用動機、手段等一切情狀，爰量處如檢察
    官求處刑度之刑即有期徒刑八月，均已詳敘其所憑證據、認
    定理由及量刑依據。從形式上觀察，原判決已敘明審酌刑法
    第五十七條所列事項之理由，並無認定事實錯誤、量刑瑕疵
    或違背法令之情形。
三、本件被告不服原判決，提起上訴，上訴理由略以：被告甲○
    ○於九十八年十一月十六日因肺炎併發敗血及休克入加護病
    房，後於九十八年十一月二十五日轉入普通病房，又被告甲
    ○○曾患中風二次因而行動不便，是否可以飲用美沙冬代替
    罪行，如蒙恩准感激不盡云云。然按所謂「美沙冬替代療法
    」，係法務部援引毒品危害防制條例第二十四條之規範意旨
    ，擬定毒品減害計畫，對施用毒品之被告，委諸檢察官斟酌
    具體個案情節，以緩起訴附戒癮治療手段，代替刑事訴追程
    序。本件被告甲○○施用毒品犯行，既經檢察官提起公訴，
    當認已無上開毒品減害計畫之適用。至上訴意旨另以患肺炎
    併併發敗血及休克、二次中風等，均未就原判決之認事用法
    及量刑有何其他足以影響判決本旨之不當或違法，而構成應
    予撤銷之具體理由，衡以首開規定及說明，被告甲○○不服
    原判決提起上訴，並未提出合於刑事訴訟法第三百六十一條
    第二項規定之具體理由，與未提出具體理由無異，其上訴不
    合法律上之程式，爰不經言詞辯論，予以駁回。
據上論斷，應依刑事訴訟法第三百六十七條前段、第三百七十二
條，判決如主文。
中    華    民    國    98    年    12    月    10    日
                  刑事第十八庭審判長法  官  吳鴻章
                                    法  官  周政達
                                    法  官  曾淑華
以上正本證明與原本無異。
如不服本判決，應於收受送達後10日內向本院提出上訴書狀，其
未敘述上訴之理由者並得於提起上訴後10日內向本院補提理由書
（均須按他造當事人之人數附繕本）「切勿逕送上級法院」。
                                    書記官  王增華
中    華    民    國    98    年    12    月    11    日


司法院資訊處製作；財團法人民間司法改革基金會備份。
